【裁判字號】    97,簡上,1155
【裁判日期】    971121
【裁判案由】    商標法
【裁判全文】
臺灣板橋地方法院刑事判決            97年度簡上字第1155號
上  訴  人
即  被  告  乙○○
上列上訴人即被告違反商標法案件，不服本院97年度簡字第7077
號中華民國97年8 月18日第一審判決（聲請簡易判決處刑案號：
97年度偵字第17411 號），提起上訴，本院管轄之第二審合議庭
判決如下：
    主  文
上訴駁回。
乙○○緩刑貳年。
    事  實
一、乙○○明知如附表所示之「ＡＤＩＤＡＳ」及其商標圖樣，
    均係由德國商阿迪達斯公司向經濟部智慧財產局申請註冊，
    取得商標專用權，指定使用於袋子、運動用袋、手提袋、皮
    夾等專用商品，現仍在專用權期間內，竟意圖營利，基於販
    賣仿冒商標商品之犯意，於民國九十一年間某日，在臺北縣
    永和市樂華夜市內之某商店，以每件新臺幣（下同）一百三
    十元之價錢，向不詳姓名之成年人，販入使用ＡＤＩＤＡＳ
    及其商標圖樣之仿冒商品一批後，即自九十一年底間之某日
    起，在其位於臺北縣中和市○○路○段七三巷四之一號住處
    ，利用電腦設備連接網際網路至雅虎奇摩拍賣網站，以其夫
    名義所申請之「Ｚ000000000」帳號，刊登前開仿
    冒商標商品之出價競買訊息方式，而以每件一百八十元之價
    格，販賣予上網瀏覽之不特定人，並提供其所使用之行動電
    話及電子郵件信箱號碼，作為買受人詢問上開仿冒商標商品
    、聯繫付款及送貨事宜之用。嗣經警於九十七年五月二十八
    日發現乙○○於前揭拍賣網站所刊登販賣上開仿冒商品之訊
    息，乃喬裝買家並與乙○○約定在臺北縣中和市○○街四一
    八巷口付款取貨，而於同月三十一日晚間十一時三十分許，
    為警在上址巷口查獲乙○○，並當場扣得上開仿冒商標之皮
    夾共一百件，而查悉上情。
二、案經德國商阿迪達斯公司訴由臺北市政府警察局北投分局移
    送臺灣板橋地方法院檢察署檢察官偵查起訴。
    理  由
一、訊據上訴人即被告乙○○對於上揭時地，販賣仿冒商標商品
    之事實，於本院審理中坦承不諱，核與告訴代理人甲○○於
    警詢中指證之情節相符，並有雅虎奇摩拍賣網站網頁及電子
    郵件信箱列印資料、真品估價單、鑒別委任狀、德國商阿迪
    達斯公司授權唐朝智慧財產有限公司就侵害商標權之行為提
    出告訴等權利而出具之委任狀、臺北市政府營利事業登記證
    影本各一件、經濟部智慧財產局商標資料檢索服務資料二件
    、查獲現場照片二幀在卷可稽，及仿冒商標之皮夾一百件扣
    案足資佐證，是被告之自白與事實相符，堪以採憑。本案事
    證明確，被告犯行堪為認定，應依法論科。
二、按所謂販賣行為，並不以販入之後復行賣出為要件，祇要以
    營利為目的，將禁藥購入或賣出，有一於此，其犯罪即為完
    成（最高法院六十七年度台上字第二五００號判例意旨參照
    ）。查被告於警詢時供承：伊於九十一年間在臺北縣永和市
    樂華夜市內一間店面，購買一百多個仿製ＡＤＩＤＡＳ牌帆
    布摺疊式皮夾，當時伊以每個一百三十元之價錢購買，買回
    來之後就是要作為網路拍賣用的；伊以一百八十元之價格賣
    出，賣出一個皮夾獲利五十元等語，又於警詢、偵查及本院
    審理中均供承：伊有賣（出）上開仿冒商品等語，是依被告
    上開供述情節，足認被告顯係意圖營利，基於販賣仿冒商品
    之犯意，於九十一年間某日，以每件一百三十元之價錢，販
    入上開仿冒商品一批後，即自九十一年底間之某日起，在雅
    虎奇摩拍賣網站刊登前開仿冒商標商品之出價競買訊息方式
    ，而以每件一百八十元之價格，販賣予上網瀏覽之不特定人
    。故核被告乙○○所為，係犯商標法第八十二條之販賣仿冒
    商品罪。被告意圖販賣仿冒商標商品而於拍賣網站陳列行為
    ，為販賣之高度行為所吸收，不另論罪。至公訴人認被告所
    為係犯商標法第八十二條之意圖販賣而陳列仿冒商品罪嫌，
    尚有未洽，併予指明。又按刑事法若干犯罪行為態樣，本質
    上原具有反覆、延續實行之特徵，立法時既予特別歸類，定
    為犯罪構成要件之行為要素，則行為人基於概括之犯意，在
    密切接近之一定時、地持續實行之複次行為，倘依社會通念
    ，於客觀上認為符合一個反覆、延續性之行為觀念者，於刑
    法評價上，即應僅成立一罪，俾免有重複評價、刑度超過罪
    責與不法內涵之疑慮；學理上所稱「集合犯」之職業性、營
    業性或收集性等具有重複特質之犯罪均屬之，例如經營、從
    事業務、收集、販賣、製造、散布等行為概念者是（最高法
    院九十五年度台上字第一０七九號判決意旨參照）；本件被
    告意圖營利，販入上開仿冒商標之皮夾後，即於雅虎奇摩拍
    賣網站販賣上開仿冒商品之行為，係在密集期間內以相同之
    方式持續進行，是被告販賣仿冒商品之犯行，顯具有反覆、
    延續實行之特性，從而在行為概念上，縱有數次販賣仿冒商
    標商品之行為，仍應評價認係包括一罪之集合犯。又被告數
    次販賣仿冒商品之行為，應評價係包括一罪之集合犯，已如
    前述，而集合犯之最後行為，如於刑法變更（即九十五年七
    月一日起施行）後始完成者，因其性質為實質上一罪，自應
    適用變更後之法律論罪科刑，是本件並無行為後法律變更可
    言，即不發生新舊法比較適用之問題。另被告一開始販賣仿
    冒商標商品之犯罪時間雖於九十一年間某日，然其反覆、延
    續販賣上開仿冒商標商品犯罪繼續至九十七年五月三十一日
    為警查獲時，屬九十六年四月二十五日以後，自不適用中華
    民國九十六年罪犯減刑條例之規定予以減刑（司法院院解字
    第三五四○號解釋參照），併此敘明。
三、原審以被告犯行明確，依刑事訴訟法第四百四十九條第一項
    前段、第三項、第四百五十條第一項、第四百五十四條第二
    項，商標法第八十二條、第八十三條，刑法第十一條前段、
    第四十一條第一項前段規定，判處拘役五十九日，並諭知如
    易科罰金，以新臺幣一千元折算一日，且將扣案之仿冒商品
    皮夾一百件，認係被告犯商標法第八十二條之罪所販賣之商
    品，而予以宣告沒收。其認事用法，核無不合，量刑亦屬妥
    適，自應予維持。至被告乙○○上訴意旨略以：伊因一時失
    慮，經濟拮据，才會將上開仿冒之皮夾上網販售，因此造成
    違法而深感悔意，且伊於本案獲利微薄，並剛生育不久，請
    求法院依刑法第五十九條規定減輕刑責，並從輕量刑等語。
    惟按刑法第五十九條之酌量減輕其刑，必於犯罪之情狀，在
    客觀上足以引起一般同情，認為即予宣告法定低度刑期，猶
    嫌過重者，始有其適用；本件被告於上開時間在拍賣網站上
    販賣仿冒商標商品，已對商標專用權人造成損害，顯難認被
    告犯罪情狀客觀上足以引起一般人同情，而認為確可憫恕，
    被告之行為與刑法第五十九條酌減其刑之要件不合，自不得
    予以酌減其刑。次按關於刑之量定，係實體法上賦予法院得
    為自由裁量之事項，倘其未有逾越法律所規定之範圍，或濫
    用其權限，即不得任意指摘為違法，以為上訴之理由（最高
    法院七十五年台上字第七○三三號判例意旨參照）；被告雖
    就原審法院適法範圍裁量權之行使為爭執，惟原審量定刑期
    ，已審酌被告具有高職畢業之智識程度，竟欠缺保護智慧財
    產權之概念，復衡酌企業者通常經過相當時間並投入大量資
    金於商品之行銷及品質之改良，始得使該商標具有代表一定
    品質之效，被告為貪圖己利而為本件犯行，對商標專用權人
    造成侵害程度，以及被告並無前科，其犯罪動機、目的、手
    段方式、查扣仿冒商標商品數量，暨被告犯罪後之態度等一
    切情狀，而判處被告拘役五十九日，並諭知易科罰金之折算
    標準，並未逾越客觀上之適當性、相當性及必要性之比例原
    則，核屬妥適。綜上所述，本件原審判決認事用法及量刑既
    均無違誤瑕疵可指，被告上訴求予撤銷改判，為無理由，應
    予駁回。
三、末查，被告前未曾因故意犯罪受有期徒刑以上刑之宣告，有
    臺灣高等法院被告前案紀錄表可按，其因一時失慮，偶罹刑
    典，事後已坦承犯行，深具悔意，並賠償被害人五萬元，雙
    方達成和解（見卷附和解書），被告經此刑之宣告後，應知
    警惕而無再犯之虞，本院因認暫不執行其刑為當，爰予宣告
    緩刑二年，以啟自新。
據上論斷，應依刑事訴訟法第四百五十五條之一第一項、第三項
、第三百六十八條，刑法第七十四條第一項第一款，判決如主文
。
本案經檢察官李巧菱到庭執行職務。
中    華    民    國    97    年    11    月    21    日
                  刑事第十三庭  審判長法  官  白光華
                                      法  官  曾淑娟
                                      法  官  楊志雄
以上正本證明與原本無異
本件不得上訴
                                      書記官  陳春銘
中    華    民    國    97    年    11    月    21    日
附錄本案論罪科刑法條全文：
商標法第82條
明知為前條商品而販賣、意圖販賣而陳列、輸出或輸入者，處一
年以下有期徒刑、拘役或科或併科新臺幣5 萬元以下罰金。
商標法第83條
犯前二條之罪所製造、販賣、陳列、輸出或輸入之商品，或所提
供於服務使用之物品或文書，不問屬於犯人與否，沒收之。
附表：
編 號    商標名稱        商標圖樣
一       無
二       ＡＤＩＤＡＳ


司法院資訊處製作；財團法人民間司法改革基金會備份。
